【裁判字號】    95,簡上,1012
【裁判日期】    951208
【裁判案由】    妨害自由
【裁判全文】
臺灣高雄地方法院刑事判決            95年度簡上字第1012號
上  訴  人
即  被  告  丁○○
上列上訴人因妨害自由案件，不服本院高雄簡易庭95年度簡字第
3749號中華民國95年7 月20日第一審刑事簡易判決（聲請簡易判
決處刑案號：臺灣高雄地方法院檢察署95年度偵字第5054號），
提起上訴，本院管轄之第二審合議庭判決如下：
    主  文
上訴駁回。
    事實及理由
一、本案經本院審理結果，認原判決認事用法及量刑均無不當，
    應予維持，除引用原判決記載之事實及理由外（詳如附件）
    ，另補充理由如下：
 (一) 證人即告訴人陳乃華（原名甲○○）之父乙○於本院審理中
    證稱：94年11月25日早上約7 時許，我妻子剛出門後沒幾分
    鐘，我在客廳內還沒出門，突然看見我女兒陳乃華之前的男
    友丁○○進入我家（指高雄縣鳳山市○○路353 之1 號2 樓
    住處），當時他穿著深色類似工作服之服裝，一與我目光交
    會，立刻轉身跑掉，我不可能看錯人等語。證人即高雄縣鳳
    山市○○路353 之2 號3 樓之住戶丙○○亦到庭證稱：我住
    的公寓是一般的雙拼公寓，與乙○的住宅由同一個公寓大門
    出入。當時我正在我家3 樓陽台抽煙，看見乙○之妻從公寓
    大門出去後，在庭被告隨即神色慌張地走進公寓大門，被告
    當時穿著深藍或黑藍色長褲及夾克，夾克背後繡有白色打勾
    的商標。因為公寓住戶不多，且其他住戶曾經遭竊，所以我
    會特別注意陌生人。經我開門察看，未見被告經過3 樓，我
    就回到陽台抽煙，經過很短時間，又看到被告走出公寓大門
    離去。我從3 樓陽台可以看的很清楚，確定就是在庭被告丁
    ○○等語。證人丙○○當時既有開門察看，確認進入公寓之
    男子並未經過公寓3 樓，則必僅止於該公寓2 樓，且證人丙
    ○○描述該名男子之穿著，與證人乙○描述進入其2 樓住處
    之男子穿著相符，足認二人所見係同一名男子。而證人乙○
    原與被告相識；證人丙○○則居高臨下，又因陌生男子進入
    公寓而特別予以留意，二人誤認之可能性極低，況二名證人
    於同時異地所見，均堅指所見確係被告無誤，益增二人指認
    之可信性，顯見被告確有進入告訴人上址住處無疑。
 (二) 被告初於偵查中辯稱：當天並未侵入告訴人之住宅，當時伊
    正在上班途中，上班之路線係自高雄市左營區自助新村住處
    出發，沿中華路走到底，先右轉後，再左轉接新生路，至工
    作地點即位於高雄港71號碼頭之遠東倉儲公司。途中均未經
    鳳山市云云。經檢察官調取被告自承所使用行動電話門號00
    00000000號之雙向通聯紀錄，依其所在基地台位址分析，被
    告於94年11月25日上午6 時5 分尚在高雄市苓雅區○○○路
    附近使用過前開行動電話，而自上午6 時49分起至7 時整，
    則均在高雄縣鳳山市○○路○段、中山西路、青年一路一帶
    ，共有4 通電話通聯紀錄。直至同日上午8 時10分，始有在
    高雄市○鎮區○○路附近使用該行動電話之紀錄，此有和信
    電訊股份有限公司提供之雙向通聯紀錄1 份在卷可參。足見
    被告於94年11月25日上午7 時前後，確在高雄縣鳳山市○○
    路○段、中山西路、青年一路一帶活動，其所辯並未途經鳳
    山云云，與通聯紀錄所載情形全然不符，顯非實在。被告於
    本院審理時又改稱當日上班路線係由高雄市○○區○○路至
    大昌路之「大勝電子遊樂場」把玩電子遊戲機後，再沿覺民
    路、澄清路轉往鳳山市○○○路「富王電子遊樂場」把玩電
    子遊戲機後，由鳳山五甲路前往高雄港71號碼頭之遠東倉儲
    公司上班云云。然其自承上班時間係上午8 時，當天並未遲
    到，其竟於上班途中接連前往二處電子遊樂場把玩電子遊戲
    機，有違常情，已難遽信。且依通聯紀錄所示之時間，佐以
    被告所稱行進路線及其於上午8 時準時趕到位於高雄港71號
    碼頭之工作地點等語，則其交通時間已甚緊迫，斷無餘裕可
    分別在二處電子遊樂場把玩電子遊戲機；況依被告於審理中
    供稱：當時是匆忙要去上班等語，則其何來時間打玩電子遊
    戲機，其上開所辯顯與事理矛盾，無非虛詞狡飾，臨訟圖卸
    之詞，不足採信。
 (三) 綜上所述，被告未經告訴人或同居人之同意，侵入告訴人上
    址住宅之犯行，洵堪認定，應予依法論科。
二、原審以被告犯罪事證明確，援引刑法第2 條第1 項、修正前
    刑法第306 條第1 項、第41條第1 項前段，罰金罰鍰提高標
    準條例第1 條前段、修正前罰金罰鍰提高標準條例第2 條等
    規定，並審酌被告之犯罪動機、手段、目的，及其於偵查中
    猶設詞狡辯否認犯行，足認毫無悔意，犯罪後態度欠佳等一
    切情狀，判處有期徒刑3 月，並諭知易科罰金之折算標準，
    復敘明適用行為時即修正前刑法相關規定之比較新舊法理由
    。核其認事用法，均無違誤，量刑亦稱適當，被告猶否認犯
    罪，提起上訴，指摘原判決不當，為無理由，應予駁回。
據上論斷，應依刑事訴訟法第455 條之1 第3 項、第368 條、第
373 條，判決如主文。
中    華    民    國    95    年    12    月    8     日
                  刑事第六庭    審判長法  官  曾逸誠
                                      法  官  王  琁
                                      法  官  林柏壽
以上正本證明與原本無異。
不得上訴。
中    華    民    國    95    年    12    月    8     日
                                      書記官  林國龍


司法院資訊處製作；財團法人民間司法改革基金會備份。
